

DAVID ALVAREZ CARRION

DESARROLLADOR MULTIPLATAFORMA

RESUMEN PROFESIONAL

Desarrollador de software con 3 años de experiencia en el diseño, desarrollo y mantenimiento de aplicaciones web, móviles y de escritorio. Comprometido con la entrega de soluciones de alta calidad que satisfacen las necesidades del cliente y mejoran la experiencia del usuario.

RASGOS

- Rápido aprendizaje
- Trabajo en equipo
- Capacidad de toma de decisiones
- Enfocado al trabajo

INFORMACIÓN DE CONTACTO

(c) 689 338 549

Oviedo, Asturias

EXPERIENCIA PROFESIONAL

Desarrollador FullStack AvanGroup (2022 - 2023)

- Desarrollo de aplicaciones con tecnologías .NET (v6) y C#. He trabajado en aplicaciones web, móviles y de escritorio utilizando .NET Core y .NET Framework, implementando el patrón MVVM para la capa de presentación y servicios RESTful para crear APIs robustas y escalables. Experiencia en el uso de TypeScript.
- Aplicaciones móviles desarrolladas con Xamarin, aplicaciones de escritorio utilizando WPF/WinForms, y desarrollo web con React. Azure Boards con metodología Scrum para la gestión de tareas y proyectos de desarrollo, junto con servicios de alojamiento de repositorios Git. en Azure DevOps.

N1 SOC Analyst Capgemini (2021 - 2022)

 Encargado de detectar, rastrear y gestionar vulnerabilidades de seguridad en múltiples clientes mediante el uso de herramientas SIEM (Tehtris, Splunk y QRadar). Además, llevaba a cabo investigaciones y controles sobre amenazas como Phishing. Pharming y Smishing. Durante estas tareas, participaba en turnos de urgencia y mantenía contacto con clientes para garantizar una comunicación efectiva y satisfacer sus necesidades de seguridad. Todo ello en inglés.

Desarrollador FullStack Seidel Ing. (2020 - 2021)

- Desarrollo de aplicaciones utilizando tecnologías .NET (v5) y C#. He participado en proyectos de aplicaciones web, móviles y de escritorio, utilizando tanto .NET Core como .NET Framework. Implementé el patrón MVC para la capa de presentación y servicios RESTful para crear APIs robustas y escalables. Experiencia en el uso de JavaScript También he desarrollado aplicaciones móviles con Java y Android SDK, aplicaciones de escritorio utilizando WPF/WinForms, y he trabajado en el desarrollo web con Angular (v10).
- Diseño y desarrollo de sitios web utilizando WordPress, personalización de temas,instalación y configuración de plugins y gestión de contenido del sitio.
- Administrador de bases de datos SQL. GitHub para la gestión de versiones y la colaboración en proyectos de desarrollo.
- Encargado de la comunicación directa con clientes a través de centralita para resolver dudas y posibles problemas.

Desarrollador FullStack Seresco (Marzo - Junio 2019)

 Desarrollo de aplicaciones web utilizando ASP.NET Core (C#) en el backend y Angular (v8) en el frontend con Servicios RESTful. Gestión de bases de datos utilizando SQL, así como en la implementación de lógica del lado del cliente con JavaScript para mejorar la interactividad y la experiencia del usuario en las aplicaciones web.

EDUCACIÓN

FP Superior en Desarrollo de Aplicaciones Multiplataforma

Centro Formación Profesional CampusFP, Gijón 2017-2019.

Desarrollo Web Java- Programa PICE

Cámara de Comercio de Oviedo, Fundación Telefónica (270 horas) Certificación de Profesionalidad de nivel 3 2019.

Informática Forense v Ciberseguridad

Restauradores Bercianos, S.L.U. (70 horas) Certificación oficial 2023.

Operaciones con tecnologías habilitadoras digitales

CEOE Certificación oficial 2024.

CONOCIMIENTOS Y APTITUDES

- Java, TypeScript, JavaScript y C#.
- .Net6, .Net Core y .Net Framework.
- React, Angular, Xamarin,
- Maquetación Web HTML, CSS.
- XAML.
- Bases de datos SQL.
- MVVM y MVC.
- API Rest. microservicios.
- WordPress, Shopify.
- SPA y ASP.Net.
- Uso frecuente de diversas librerías.
- POO, Patrones de diseño,
- principios SOLID.
- Clean Architecture.
- Test Unitarios.
- Metodologías Agiles: SCRUM.

HERRAMIENTAS Y ENTORNOS DE DESARROLLO

- WordPress.
- Netbeans.
- Postman.
- Android Studio.
- Visual Studio Code.
- Visual Studio 2017, 2019, 2022.
- Microsoft Azure.

- Eclipse.
- Microsoft Office.
- SIEM: Qradar; Splunk; ServiceNow; Cherwell; Azure.
- MySQL Workbench.
- Git/GitHub.

IDIOMAS

- Inglés nivel B2